臺灣高等法院刑事判決　　　　　　　　　　　　　　九十三年度上易字第七八四號
　　上　訴　人
　　即　被　告　甲○○
右上訴人因竊盜等案件，不服臺灣士林地方法院九十三年度易字第二三號，中華民國
九十三年三月十八日第一審判決（起訴案號：臺灣士林地方法院檢察署九十二年度偵
字第九二五七號，併案案號：九十三年偵字第八一二八號），提起上訴，本院判決如
左：
    主  文
原判決撤銷。
甲○○連續踰越安全設備竊盜，處有期徒刑壹年肆月。
扣案吸油管壹只，寶特瓶空罐壹個沒收。
    事  實
一、甲○○曾於九十年間犯竊盜罪，經臺灣臺中地方法院判決有期徒刑九月，緩刑三
    年，於九十年十月十八日確定（不構成累犯）。仍不知悔改，於緩刑期間內，竟
    意圖為自己不法之所有並基於概括犯意，先於九十二年七月三日早上七時許，至
    臺北市○○區○○街一一五巷十號一樓（起訴書誤載為一一七號一０號）乙○○
    越入內，無故侵入他人之住宅，竊取乙○○所有置放在客廳桌上黑色皮包內之荷
    蘭銀行信用卡、中國信託商業銀行信用卡（含預借現金密碼）各一枚、支票十五
    張及銀幣、銅幣多枚，得手後，連續持右開竊得之中國信託商業銀行信用卡，於
    附表所示之時間、地點，未經乙○○同意，擅自將獲悉之密碼輸入自動提款機，
    以此不正方法分別由自動付款設備取得銀行貸與乙○○之如附表所示現金，共計
    新臺幣（下同）二十九萬元（起訴書所載有誤部分，均更正如附表所示）。經乙○○發現家中遭竊，報警處理。甲○○復承前概括犯意，再於九十三年三月十八
    日下午九時卅分許，在台北市○○路八十一號前，以自備塑膠吸油管及寶特瓶空
    罐，竊取被害人丙○○所有ＳＦ三四五號機車油箱內之汽油，正著手抽取時為被
    害人發現報警當場查獲，並當場扣得甲○○所有塑膠吸油管乙只、寶特瓶空罐一
    個。
二、案經乙○○訴由臺北市政府警察局北投分局報請臺灣士林地方法院檢察署檢察官
    偵查起訴，並移送併辦。
    理  由
一、訊據上訴人即被告甲○○坦承踰越窗戶竊取乙○○財物，並以不正方法分別由自
    動付款設備詐領附表所示現款之事實，但矢口否認竊取汽油之事實，並辯稱：伊
    是經過案發地點發現右該機車怎麼會漏油，就過去摸看看，沒有偷油意思等語。
二、經查：
  (一)、被告如何於右揭時地侵入乙○○住宅竊盜財物，並以盜得之信用卡於附表所示
      時、地以不正方法由自動付款設備取得現款之事實，除據被告自白不諱外，並
      經告訴人乙○○指訴綦詳，而被告如附表所示盜領現金之情節，復有中國信託
      商業銀行九十二年七月份白金卡消費明細暨收費收執表、遭盜領一覽表、提款
      機拍攝畫面翻拍照片在卷足憑，足徵被告自白與事實相符。至公訴人指被告為
      本件竊行，曾攜帶兇器（鏍絲起子），惟被告於警局初訊時即供述：伊從告訴
      人住宅未上鎖之後門侵入，並未提及有關持螺絲起子前往乙事，質之告訴人亦
      陳稱：歹徒沒有破壞門窗或門鎖等情在卷，此外，復未有作案工具扣案可資佐
      證，故本件尚乏實據遽認被告有攜帶兇器竊盜之行為，併此敘明。
  (二)、被告於九十三年三月十八日下午九時卅八分在台北市○○路八十一號前，如何
      以自備塑膠吸油管及保特瓶空罐，竊取右該機車油箱內汽油之事實，業據告訴
      人丙○○指訴歷歷，核與證人簡源池供證情節相合，參酌被告於警訊中坦認向
      告訴人丙○○下跪並從身上拿出一千元要求告訴人放過他之事實（見偵字第八
      一二八號卷第十七頁），苟無其事，焉向告訴人跪地求饒，並要賠償損害？是
      其有竊油事實，昭然若揭，此外，並有塑膠吸油管一只及寶特瓶空罐一個扣案
      可資佐證。
  綜上，本件事證明確，被告上開所辯，無非事後卸責之詞，不足採信，其之犯行洵
  堪認定，應依法論科。
二、按窗戶具有防閑效用，為安全設備；再按毀越門扇而入室行竊，其越入行為即屬
    侵入住宅，已結合於所犯加重竊盜之罪質中，無更行構成侵入住宅罪之理，最高
    法院著有二十七年上字第一八八七號判例可資參照。是核被告所為，第一次竊行
    係犯刑法第三百二十一條第一項第二款之踰越安全設備竊盜罪，第二次竊行則犯
    同法第三百二十條第三項、第一項竊盜未遂罪，另被告為無預借現金權利之人，
    利用竊得之信用卡鍵入密碼，以此不正方法，使自動付款設備誤認係有權之人預
    借現金而支付款項，核被告此部分所為，係犯刑法第三百三十九條之二第一項以
    不正方法由自動付款設備取得他人之物罪。起訴書認被告係犯刑法第三百二十一
    條第一項第三款之攜帶兇器竊盜罪，惟此部分並無證據可供佐參，已如前述，公
    訴人蒞庭論告時亦認被告係踰越安全設備竊盜，此部分因為僅涉及加重條件之變
    更，毋庸變更起訴法條。起訴書另認被告構成刑法第三百零六條第一項之罪，依
    照前開說明，此部分所指容有未洽。被告如附表編號一之、一之接續預借現
    金二次共四萬元，如附表編號二之、二之、二之、二之接續預借現金四
    次共八萬元，如附表編號三之、三之接續預借現金二次共四萬元，如附表編
    號四之、四之接續預借現金二次共四萬元，如附表編號五之、五之接續
    預借現金二次共六萬元，各係接續為之，仍屬一罪。被告二次竊行（一次既遂、
    一次未遂），及先後如附表編號一、二、三、四、五、六所示以不正方法由自動
    付款設備取得他人之物之犯行，各時間緊接，觸犯構成要件相同之罪名，顯係基
    於概括犯意反覆為之，各為連續犯，均應依刑法第五十六條規定以一罪論，並各
    加重其刑。被告所犯加重竊盜、以不正方法由自動付款設備取得他人之物二罪之
    間，有方法目的之牽連關係，為牽連犯，應依刑法第五十五條規定，從一重之加
    重竊盜罪論處。被告所犯竊盜未遂犯行雖未經公訴人起訴，惟此部分既與已起訴
    之加重竊盜部分有如上之連續犯關係，屬裁判上一罪，本院仍得一併審究，原審
    論處被告罪刑本非無見，惟被告尚有右揭竊盜未遂犯行，原審未及審究，仍有未
    洽，被告上訴指摘原審量刑過重，雖無理由，惟原判決既有可議，仍屬無可維持
    ，自應由本院將原判決撤銷，爰審酌被告有事實欄所示之犯罪紀錄，有本院被告
    全國前案紀錄表存卷可考，於緩刑期間內竟不知把握自新機會，再度犯罪，顯見
    其不知深切反省，自制力不佳、而踰越安全設備竊盜，對於民眾居住安全所生危
    害甚鉅，然已與告訴人達成和解，有和解書、切結書、本票在卷供參及犯後態度
    等一切情狀，量處如主文所示之刑，以示懲儆。扣案塑膠吸油管一只，寶特瓶空
    罐一個為被告所有供本件犯罪所用之物，依法宣告沒收之。
據上論斷，應依刑事訴訟法第三百六十九條第一項前段、第三百六十四條、第二百九
十九條第一項前段，刑法第三百二十一條第一項第二款、第三百三十九條之二第一項
第五十六條、第三百二十條第三項、第五十五條，第三十八條第一項第二款、罰金罰
鍰提高標準條例第一條前段，判決如主文。
本案經檢察官陳維練到庭執行職務。
中　　　華　　　民　　　國　　九十三　　年　　　六　　　月　　 十七 　　日
                              臺灣高等法院刑事第一庭
                                  審判長法  官  李　相　助
                                        法  官  黃　聰　明
                                        法  官  楊　貴　雄
右正本證明與原本無異。
不得上訴。
                                        書記官  林　淑　貞
中　　　華　　　民　　　國　　九十三　　年　　　六　　　月　　 十八 　　日
附錄本案論罪科刑法條全文：
刑法第三百二十一條第一項第二款
犯竊盜罪而有左列情形之一者，處六月以上、五年以下有期徒刑：
二、毀越門扇、牆垣或其他安全設備而犯之者。
刑法第三百三十九條之二第一項
意圖為自己或第三人不法之所有，以不正方法由自動付款設備取得他人之物者，處三
年以下有期徒刑、拘役或一萬元以下罰金。
以前項方法得財產上不法之利益或使第三人得之者，亦同。
刑法第三百二十條
意圖為自己或第三人不法之所有，而竊取他人之動產者，為竊盜罪，處五年以下有期
徒刑、拘役或五百元以下罰金。
意圖為自己或第三人不法之利益，而竊佔他人之不動產者，依前項之規定處斷。
前二項之未遂犯罰之。
附表：
┌────┬─────────┬───────────────┬────┐
│編  號  │犯罪時間          │犯罪地點                      │盜領金額│
├─┬──┼─────────┼───────────────┼────┤
│一│  │九十二年七月十五日│臺北市○○區○○路四段三００號│二萬元  │
│  │    │零時五十四分許    │臺北國際商業銀行士林分行提款機│        │
│  ├──┼─────────┼───────────────┼────┤
│  │  │九十二年七月十五日│同右                          │二萬元  │
│  │    │零時五十四分許    │                              │        │
├─┼──┼─────────┼───────────────┼────┤
│二│  │九十二年七月十五日│臺北市○○區○○路三０九號    │二萬元  │
│  │    │七時二十八分許    │第一商業銀行士林分行提款機    │        │
│  ├──┼─────────┼───────────────┼────┤
│  │  │九十二年七月十五日│同右                          │二萬元  │
│  │    │七時二十九分許    │                              │        │
│  ├──┼─────────┼───────────────┼────┤
│  │  │九十二年七月十五日│同右                          │二萬元  │
│  │    │七時三十分許      │                              │        │
│  ├──┼─────────┼───────────────┼────┤
│  │  │九十二年七月十五日│同右                          │二萬元  │
│  │    │七時三十分許      │                              │        │
├─┼──┼─────────┼───────────────┼────┤
│三│  │九十二年七月十六日│臺北市○○區○○街四十二號    │二萬元  │
│  │    │十六時六分許      │中國國際商業銀行城中分行提款機│        │
│  ├──┼─────────┼───────────────┼────┤
│  │  │九十二年七月十六日│同右                          │二萬元  │
│  │    │十六時七分許      │                              │        │
├─┼──┼─────────┼───────────────┼────┤
│四│  │九十二年七月十七日│臺北市○○區○○路四段三００號│二萬元  │
│  │    │零時十分許        │臺北國際商業銀行士林分行提款機│        │
│  ├──┼─────────┼───────────────┼────┤
│  │  │九十二年七月十七日│同右                          │二萬元  │
│  │    │零時十一分許      │                              │        │
├─┼──┼─────────┼───────────────┼────┤
│五│  │九十二年七月十八日│臺北市○○區○○街一一八號    │三萬元  │
│  │    │二十三時十二分許  │中國信託商業銀行天母分行提款機│        │
│  ├──┼─────────┼───────────────┼────┤
│  │  │九十二年七月十八日│同右                          │三萬元  │
│  │    │二十三時十三分許  │                              │        │
├─┼──┼─────────┼───────────────┼────┤
│六│  │九十二年七月二十日│臺北市○○區○○街一一八號    │三萬元  │
│  │    │零時九分許        │中國信託商業銀行天母分行提款機│        │
├─┴──┴─────────┴───────────────┴────┤
│                                                        合計二十九萬元│
└───────────────────────────────────┘
